【裁判字號】    97,易,136
【裁判日期】    970429
【裁判案由】    竊盜
【裁判全文】
臺灣宜蘭地方法院刑事判決               97年度易字第136號
公  訴  人  臺灣宜蘭地方法院檢察署檢察官
被      告  甲○○
                    （另案在臺灣宜蘭監獄執行中）
上列被告因竊盜案件，經檢察官提起公訴（97年度偵字第147號
），嗣於本院準備程序進行中，被告先就被訴事實為有罪之陳述
，經裁定進行簡式審判程序，本院判決如下：
    主  文
甲○○犯竊盜罪，累犯，處有期徒刑伍月；又犯踰越安全設備於
夜間侵入住宅竊盜罪，累犯，處有期徒刑捌月；又犯竊盜罪，累
犯，處有期徒刑捌月。應執行有期徒刑壹年柒月。
    事  實
一、甲○○前因毒品危害防制條例案件，經本院以90年度訴字第
    395號判決判處有期徒刑十月及四月、因公共危險案件，經
    臺灣士林地方法院以91年度交訴字第36號判決判處有期徒刑
    八月，並經本院以92年度聲字第825號裁定上開三罪應執行
    有期徒刑一年六月確定。另又因毒品危害防制條例案件，經
    本院先後以92年度訴字第118號、92年度易字第209號判決分
    別判處有期徒刑一年、六月，並經本院以92年度聲字第826
    號裁定上開二罪應執行有期徒刑一年四月確定。經接續執行
    前揭二應執行刑後，甫於民國95年8月21日假釋縮刑期滿執
    行完畢。詎甲○○猶不知悔改，竟仍基於意圖為自己不法所
    有之竊盜犯意，分別為下列行為：
（一）甲○○於96年10月4日上午8時許，行經宜蘭縣羅東鎮○○
      街53巷16號前，見丁○○所有車號AM3-458號機車之鑰匙
      未取下，即徒手以該鑰匙啟動機車後竊取之，得手後將該
      機車駛離現場，並供己代步之用。嗣甲○○於96年10月5
      日騎駛AM3-458號機車行經宜蘭縣羅東鎮○○○路附近時
      ，遇到宜蘭縣政府警察局羅東分局開羅派出所員警盤查，
      甲○○見狀即棄車逃逸，惟盤查之開羅派出所員警已查知
      棄車逃逸之人係甲○○，且經查詢AM3-458號機車車主後
      ，復知上開機車係屬失竊之贓車（警方當日即將機車發還
      予丁○○），乃懷疑甲○○涉嫌竊取該機車，並將上情轉
      告羅東分局偵查隊員警林志賢。其後，甲○○因另件竊盜
      案於96年10月14日遭羅東分局偵查隊逮捕後，羅東分局偵
      查隊員警林志賢乃借訊甲○○，甲○○於員警詢問時便自
      白上開竊盜犯行。
（二）甲○○於96年10月5日晚上9時許，擅自攀爬越過宜蘭縣羅
      東鎮○○○路50-2號3樓丙○○住處鐵窗之安全設備，而
      自該鐵窗上層遮陽罩之破洞侵入丙○○上開住處，且徒手
      竊取丙○○置於屋內客廳之液晶電腦螢幕一台，得手後即
      開啟大門離開現場。嗣後甲○○於有偵查權限之機關及公
      務員發覺其所犯上開犯行前，即於96年10月14日接受羅東
      分局偵查隊員警林志賢詢問時，主動向員警供承犯下前述
      竊案，並自願接受裁判。
（三）甲○○於96年10月7日上午11時15分許，行經宜蘭縣羅東
      鎮○○路101巷3號乙○○住處時，見該住宅之後門未上鎖
      ，即擅自開啟後門侵入該住宅（侵入住宅部分未據告訴）
      ，徒手竊取屋內乙○○所有之筆記型電腦一台、行李箱一
      只（內有洋酒五瓶）、勞力士手錶二只得手。嗣經乙○○
      於96年10月8日報案後，員警林志賢調閱案發地點之路口
      監視器畫面，查得甲○○拖行前揭行李箱離開現場，乃懷
      疑甲○○涉嫌上開竊案。其後，甲○○於96年10月14日接
      受羅東分局偵查隊員警林志賢詢問時便自白上開竊盜犯行
      。
二、案經宜蘭縣政府警察局羅東分局報請臺灣宜蘭地方法院檢察
    署檢察官偵查起訴，嗣於本院準備程序進行中，被告先就被
    訴事實為有罪之陳述，經裁定進行簡式審判程序。
    理  由
一、上揭犯罪事實，迭據被告甲○○於警詢、檢察官偵訊及本院
    審理時坦承不諱，核與證人即被害人丁○○、丙○○、乙○○於警詢時證述之財物失竊情節相符，並有贓物認領保管單
    一件（丁○○）及路口監視器畫面翻拍相片八張、竊案現場
    指認相片十張在卷可稽。依此，足徵被告上開自白確與事實
    相符，本件事證已臻明確，被告之犯行均堪予認定，均應依
    法論科。
二、核被告甲○○犯罪事實欄（一）、（三）之所為，均係犯刑
    法第320條第1項之竊盜罪；犯罪事實欄（二）之所為，則係
    犯刑法第321條第1項第1、2款之踰越安全設備於夜間侵入住
    宅竊盜罪（起訴書原記載被告所犯法條僅為刑法第321條第1
    項第1款之夜間侵入住宅竊盜罪，嗣經蒞庭公訴檢察官更正
    如上。）。又被告前因毒品危害防制條例案件，經本院以90
    年度訴字第395號判決判處有期徒刑十月及四月、因公共危
    險案件，經臺灣士林地方法院以91年度交訴字第36號判決判
    處有期徒刑八月，並經本院以92年度聲字第825號裁定上開
    三罪應執行有期徒刑一年六月確定。另又因毒品危害防制條
    例案件，經本院先後以92年度訴字第118號、92年度易字第2
    09號判決分別判處有期徒刑一年、六月，並經本院以92年度
    聲字第826號裁定上開二罪應執行有期徒刑一年四月確定。
    經接續執行前揭二應執行刑後，甫於95年8月21日假釋縮刑
    期滿執行完畢之事實，有卷附之臺灣高等法院被告前案紀錄
    表一件可資參照，其於受有期徒刑之執行完畢後，五年以內
    故意再犯有期徒刑以上之事實欄（一）、（二）、（三）三
    件竊盜罪，均為累犯，均應依法加重其刑。另被告犯事實欄
    （二）所列之竊盜罪後，於有偵查權限之機關及公務員發覺
    其所犯上開犯行前，即於96年10月14日接受羅東分局偵查隊
    員警林志賢詢問時，主動向員警供承犯下前述竊案，並自願
    接受裁判之事實，業據證人即承辦員警林志賢於本院審理時
    結證明確（見本院卷第33頁），是被告所為事實欄（二）之
    竊盜犯行，已符自首之要件，爰依刑法第62條前段之規定減
    輕其刑，並與前揭加重部分，先加重後減輕之。至於被告犯
    事實欄（一）、（三）所列之竊盜罪後，因被告於96年10月
    5日騎駛AM3-458號機車行經宜蘭縣羅東鎮○○○路附近時，
    遇到宜蘭縣政府警察局羅東分局開羅派出所員警盤查，被告
    見狀即棄車逃逸，惟盤查之開羅派出所員警已查知棄車逃逸
    之人係甲○○，且經查詢AM3-458號機車車主後，復知上開
    機車係屬失竊之贓車，乃懷疑甲○○涉嫌竊取該機車，並將
    上情轉告羅東分局偵查隊員警林志賢；因被害人乙○○發現
    家中財物失竊而於96年10月8日報案後，羅東分局偵查隊員
    警林志賢調閱案發地點之路口監視器畫面，查得甲○○拖行
    前揭行李箱離開現場，乃懷疑甲○○涉嫌上開竊案等情，亦
    據證人林志賢於本院審理時證述明確（見本院卷第32至35頁
    ）。故被告嗣後因另件竊盜案於96年10月14日遭羅東分局偵
    查隊逮捕後，於接受羅東分局偵查隊員警林志賢之詢問時坦
    承犯下事實欄（一）、（三）二件竊案之舉止，僅屬自白之
    性質，並不符自首之要件，無從邀得自首減刑寬典之適用，
    附此敘明。再者，被告所犯事實欄（一）、（二）、（三）
    之犯行，容有相當之時間間隔，且係在不同地點為之，從外
    觀上可知係不同人之財物，客觀上亦係侵害不同之法益，顯
    非基於於同一竊盜犯意接續為之，其犯意各別，行為互殊，
    自應予分論併罰。爰審酌被告之素行、智識程度；犯罪之動
    機、目的；各次行竊之手段及所得財物價值；為一己私利，
    先後三次竊取他人財物，惡性非輕；犯後已坦承犯行，態度
    尚佳及被害人所受損害等一切情狀，暨檢察官、被告對於科
    刑範圍所表示之意見後，就其所犯事實欄（一）、（二）、
    （三）之犯行，依序量處如主文所示之刑，並合併定其三罪
    之應執行刑為有期徒刑一年七月，以示警懲。
據上論斷，應依刑事訴訟法第284條之1、第273條之1、第299條
第1項前段，刑法第320條第1項、第321條第1項第1款、第2款、
第47條第1項、第62條前段、第51條第5款，刑法施行法第1條之1
，判決如主文。
本案經檢察官吳廣莉到庭執行職務。
中    華    民    國    97    年    4     月    29    日
                  刑事第三庭法  官  劉家祥
以上正本證明與原本無異。
如不服本判決應於收受本判決後10日內向本院提出上訴書狀，並
應敘述具體理由。若未敘述理由者，應於上訴期間屆滿後20日內
向本院補提理由書狀(均須按他造當事人之人數附繕本)。
                            書記官  劉謹翊
中    華    民    國    97    年    4     月    30    日
附錄本案論罪科刑法條全文：
中華民國刑法第320條第1項
（普通竊盜罪）
意圖為自己或第三人不法之所有，而竊取他人之動產者，為竊盜
罪，處 5 年以下有期徒刑、拘役或 5 百元以下罰金。
中華民國刑法第321條第1項第1款、第2款
（加重竊盜罪）
犯竊盜罪而有左列情形之一者，處六月以上、五年以下有期徒刑
：
一、於夜間侵入住宅或有人居住之建築物、船艦或隱匿其內而犯
    之者。
二、毀越門扇、牆垣或其他安全設備而犯之者。
中華民國刑法施行法第1條之1
中華民國九十四年一月七日刑法修正施行後，刑法分則編所定罰
金之貨幣單位為新臺幣。
九十四年一月七日刑法修正時，刑法分則編未修正之條文定有罰
金者，自九十四年一月七日刑法修正施行後，就其所定數額提高
為三十倍。但七十二年六月二十六日至九十四年一月七日新增或
修正之條文，就其所定數額提高為三倍。


司法院資訊處製作；財團法人民間司法改革基金會備份。
